臺灣臺南地方法院刑事判決
111年度原交訴字第1號
公  訴  人  臺灣臺南地方檢察署檢察官
被      告  張曾美玲女  (民國00年0月00日生)



指定辯護人  本院公設辯護人  林宜靜  
上列被告因公共危險等案件，經檢察官提起公訴（111年度調偵
字第1455號），本院判決如下：
    主  文
本件被訴過失傷害部分公訴不受理。
    理  由
一、公訴意旨詳如檢察官起訴書所載（如附件）。
二、按告訴乃論之罪，告訴人於第一審辯論終結前，得撤回其告
    訴；又告訴經撤回者，法院應諭知不受理之判決，刑事訴訟
    法第238條第1項及第303條第3款定有明文。
三、查本件告訴人告訴被告過失傷害等案件，檢察官起訴書認係
    觸犯刑法第185條之3第1項第1款之公共危險罪及第284條前
    段之過失傷害罪，依同法第287條之規定，須告訴乃論。茲
    據告訴人與被告已達成和解，告訴人並於111年9月30日具狀
    撤回告訴，有刑事撤回告訴狀一份附卷可稽，揆諸前開說明
    ，本件就被告被訴過失傷害部分爰不經言詞辯論，逕諭知不
    受理之判決，被訴公共危險部分，另改依簡易判決處刑程序
    處刑。
據上論斷，應依刑事訴訟法第452條、第303條第3款、第307條，
判決如主文。
中　　華　　民　　國 　111　　年　  10　　月　　 7　　日
                    刑事第五庭  審判長法  官  陳振謙  
　　　　　　　　　　
                  　　　　　　　　　　法  官  茆怡文
　　　　　　　　　
　　　　　　　　　　                  法　官  鄭銘仁
以上正本證明與原本無異。
如不服本判決應於收受本判決後20日內向本院提出上訴書狀，並
應敘述具體理由。其未敘述上訴理由者，應於上訴期間屆滿後20
日內向本院補提理由書狀（均須按他造當事人之人數附繕本）「
切勿逕送上級法院」。 
                                      書記官  陳姝妤
中　　華　　民　　國　　111 　年　　10　　月　　14　　日
附件
臺灣臺南地方檢察署檢察官起訴書
                                   111年度調偵字第1455號
　　被　　　告　張曾美玲
　　　　　　　　　　　　女　46歲（民國00年0月00日生）
　　　　　　　　　　　　住○○市○○區○○路000巷00弄0號
　　　　　　　　　　　　居臺南市○○區○○路000巷00號
　　　　　　　　　　　　國民身分證統一編號：Z000000000號
　　選任辯護人　林俐伶律師（法律扶助）
上列被告因公共危險等案件，已經偵查終結，認為應該提起公訴
，茲將犯罪事實及證據並所犯法條分敘如下：
　　　　犯罪事實
一、張曾美玲明知自己未考領合格普通重型機車駕駛執照，不得
    騎乘普通重型機車，亦明知飲用酒類後不得駕駛動力交通工
    具，竟於民國110年11月3日7時30分許起至同日8時30分許止
    ，在臺南市○○區○○路000號奇美醫院內，飲用啤酒若干後，
    仍於同日13時30分許，酒後騎乘車牌號碼000-0000號普通重
    型機車離開。嗣於同日14時3分，張曾美玲騎乘上開機車沿
    臺南市北區大武街597巷南康橋由北往南方向行駛，行經南
    康橋與防汛道路之交岔路口時，理應注意機車行駛至交岔路
    口，應遵守燈光號誌指示行進，而依當時天候晴、日間自然
    光線、柏油路面乾燥無缺陷、無障礙物且視距良好，並無不
    能注意之情事，詎疏未注意而貿然闖越路口紅燈號誌，適有
    王翊宏騎乘車牌號碼000-0000號普通重型機車，沿防汛道路
    由西往東方向行駛而來，見狀煞避不及，雙方發生碰撞，王
    翊宏人車倒地因而受有左側手肘擦傷、右側手部擦傷、左側
    踝部擦傷之傷害，張曾美玲則騎乘上開機車離去（涉犯肇事
    逃逸部分另為不起訴處分）。警方獲報後通知張曾美玲到案
    說明，並對其施以酒精濃度吐氣檢測，於同日14時54分測得
    吐氣酒精濃度達每公升0.35毫克，始悉上情。
二、案經王翊宏訴由臺南市政府警察局第五分局移送偵辦。
　　　　證據並所犯法條
一、上揭犯罪事實，業據被告張曾美玲於警詢及偵查中坦承不諱
    ，核與告訴人王翊宏於警詢及偵查中指訴情節相符，並有臺
    南市政府警察局第五分局道路交通事故現場圖、道路交通事
    故調查報告表㈠㈡、道路交通事故當事人酒精測定紀錄表、呼
    氣酒精測試器檢定合格證書、奇美醫療財團法人奇美醫院診
    斷證明書、證號查詢機車駕駛人結果、臺南市車輛行車事故
    鑑定會111年3月1日南市交鑑字第1110299519號函暨南鑑000
    0000案鑑定意見書各1份、舉發違反道路交通管理事件通知
    單3份、現場照片18張在卷可稽，足認被告自白與事實相符
    ，其犯嫌堪以認定。
二、核被告所為，係犯刑法第185條之3第1項第1款之服用酒類吐
    氣所含酒精濃度達每公升0.25毫克以上而駕駛動力交通工具
    罪嫌，及道路交通管理處罰條例第86條第1項、刑法第284條
    前段之汽車駕駛人無駕駛執照駕車過失傷害罪嫌。
三、依刑事訴訟法第251條第1項提起公訴。
　　此　致
臺灣臺南地方法院
中　　華　　民　　國　 111　　年　　7 　　月　　19  　日
                              檢  察  官　黃慶瑋
本件證明與原本無異 
中　　華　　民　　國　 111　　年　　7 　　月　　22 　 日
                              書  記  官  楊芝閩
附錄本案所犯法條全文
中華民國刑法第185條之3第1項第1款
駕駛動力交通工具而有下列情形之一者，處 3 年以下有期徒刑
，得併科 30 萬元以下罰金：
一、吐氣所含酒精濃度達每公升零點二五毫克或血液中酒精濃度
    達百分之零點零五以上。
二、有前款以外之其他情事足認服用酒類或其他相類之物，致不
    能安全駕駛。
三、服用毒品、麻醉藥品或其他相類之物，致不能安全駕駛。
因而致人於死者，處 3 年以上 10 年以下有期徒刑，得併科 2
百萬元以下罰金；致重傷者，處 1 年以上 7 年以下有期徒刑，
得併科 1 百萬元以下罰金。
曾犯本條或陸海空軍刑法第 54 條之罪，經有罪判決確定或經緩
起訴處分確定，於十年內再犯第 1 項之罪因而致人於死者，處
無期徒刑或 5 年以上有期徒刑，得併科 3 百萬元以下罰金；致
重傷者，處 3 年以上 10 年以下有期徒刑，得併科 2 百萬元以
下罰金。

中華民國刑法第284條前段
因過失傷害人者，處 1 年以下有期徒刑、拘役或 10 萬元以下
罰金；致重傷者，處 3 年以下有期徒刑、拘役或 30 萬元以下
罰金。

道路交通管理處罰條例第86條第1項（刑責之加重及減輕）
汽車駕駛人，無駕駛執照駕車、酒醉駕車、吸食毒品或迷幻藥駕
車、行駛人行道或行經行人穿越道不依規定讓行人優先通行，因
而致人受傷或死亡，依法應負刑事責任者，加重其刑至二分之一
。
汽車駕駛人，在快車道依規定駕車行駛，因行人或慢車不依規定
，擅自進入快車道，而致人受傷或死亡，依法應負刑事責任者，
減輕其刑。